

Sviluppatore front-end con esperienza pratica nella creazione di interfacce utente performanti, scalabili attraverso progetti reali e un corso intensivo full-time presso la 24 Ore Business School. Ho competenze in JavaScript, Angular, RxJS, e tecnologie moderne come AG Grid, Dynamsoft, e ngx-datatable.

Dal 2024, mi occupo di ottimizzazione dell'esperienza utente, integrazione di API gestione di task complessi collaborazione con team remoti. Forte nel problem solving, nella gestione delle scadenze e nella costruzione di soluzioni tecniche efficienti.

### **CONTATTI:**



+39 351 83 41 044



baratti.lorenzo3@gmail.com



LinkedIn



**GitHub** 



Portfolio

### COMPETENZE TECNICHE:

- · HTML, CSS, JavaScript, TypeScript
- · Angular, RxJS, NgRx
- · UX/UI Design
- Ionic, Electron
- Python, Git, GitHub
- API Integration, Docker
- · AG Grid, ngx-datatable, Dynamsoft **SDK**

### **COMPETENZE TRASVERSALI:**

- · Problem solving
- Gestione del tempo e delle scadenze
- · Lavoro in team
- Adattabilità e apprendimento continuo
- Comunicazione efficace
- Autonomia nel lavoro
- · Orientamento al risultato

#### HOBBY

Informatica: riparazione dispositivi,

assemblaggio pc

Motociclismo: esplorazioni, passione per la velocità e la natura, sfide in circuiti Videogiochi: RPG, FPS, simulativi, giochi soulslike, multiplayer competitivi

# LORENZO BARATTI

## ESPERIENZE LAVORATIVE

Ottobre 2024 - ora

Front-End Web Developer, freelance, attività svolte:

- · Sviluppato siti web, creando interfacce responsive con Angular, HTML, CSS e JavaScript
- Realizzato un portfolio personale per presentare progetti e competenze (lorenzobaratti.it)
- Creato applicazioni personali, come app di tracking per le spese e app fitness, utilizzando Ionic, Bootstrap, Firebase
- Approfondito competenze tramite corsi su backend e altre librerie come Chart.js

*Marzo 2024 – Ottobre 2024* 

Junior Front-End Web Developer, Moi Studio, remote, attività svolte:

- Sviluppato applicazione web evolvendo la versione 1.0 precedente
- Migliorati aspetti logici e ottimizzata l'interfaccia utente
- Progettata nuova interfaccia per la gestione dei DDT
- Integrate API del back end nell'applicazione
- Implementata SDK Dynamsoft per scansione documenti
- Utilizzato AG Grid per tabelle dinamiche
- Gestito lo sviluppo e testing in ambiente Docker

Luglio 2017 - Maggio 2023

Concession Manager, MoreCover, La Rinascente Milano/Roma, attività svolte: Responsabile della gestione, creazione e apertura di due punti vendita per MoreCover, ne La Rinascente di Milano e Roma.

- Supervisione di due team di 4 persone
- Reclutamento, selezione, orientamento e formazione di nuovi dipendenti

Febbraio 2019 – Maggio 2023

Venditore commerciale, MoreCover, nord Italia, attività svolte:

- Ricerca nuovi clienti e mantenimento delle relazioni
- Preparazione e aggiornamento listini vendita
- Raggiungimento di obiettivi di vendita

### **FORMAZIONE**

*Ottobre* 2023 – *Marzo* 2024

Corso Sviluppatore Web cinque mesi full time, 24ORE Business School Principali tematiche affrontate: Front-end web development, HTML, CSS, Javascript, UX/UI design, Angular, TypeScript, Github

Corso di Excel for Business, 24ORE Business School

IBM Full Stack Software Developer Professional Certificate

Google Digital Training – Digital Marketing Course

Specialization in The Art of Sales: Mastering the Selling Process Northwestern University, Illinois USA

Diploma di Maturità - Liceo Scientifico Scienze Applicate presso l'Istituto IIS Giorgi, Milano

### COMPETENZE LINGUISTICHE E CORSI

Inglese: livello C1

Corso di General e Business English con certificazione EF, 24ORE Business School

CONSENSO AL TRATTRAMENTO DEI DATI PERSONALI: Ai sensi del Regolamento UE 679/2016, dichiaro di aver letto, compreso e ricevuto l'informativa privacy esposta sui vostri siti e/o presso le vostre sedi e acconsento in modo libero al trattamento dei miei dati personali per le finalità n.3.1 e n.3.2.firma